臺灣屏東地方法院刑事判決　　　　　　 100年度易字第1001號
公　訴　人　臺灣屏東地方法院檢察署檢察官
被　　　告　吳維倫
上列被告因違反毒品危害防制條例案件，經檢察官提起公訴（
100 年度毒偵字第1370號），嗣因檢察官聲請法院改依協商程序
而為判決，本院判決如下：
    主  文
吳維倫施用第二級毒品，累犯，處有期徒刑陸月，如易科罰金，
以新臺幣壹仟元折算壹日。扣案之玻璃球吸食器壹個沒收銷燬之
。
    事實及理由
一、吳維倫前曾因施用毒品案件，經裁定送觀察、勒戒後，認無
    繼續施用毒品傾向，於民國96年3 月15日執行完畢釋放。復
    於98年間因施用毒品案件，經法院判處有期徒刑3 月確定，
    於99年1 月22日易科罰金執行完畢。及仍於同年因施用毒品
    案件，經法院判處有期徒刑5 月確定，於99年6 月7 日徒刑
    易科罰金執行完畢。詎其仍不知悔改，明知甲基安非他命屬
    第二級毒品，不得持有及施用，仍基於施用第二級毒品甲基
    安非他命之犯意，於100 年6 月17日16時許，在屏東縣潮州
    鎮○○路路旁無人處，以將甲基安非他命置於玻璃球內以火
    燒烤後，吸食所產生煙霧之方式，施用第二級毒品甲基安非
    他命1 次。嗣於100 年6 月18日18時15分許，在屏東縣新埤
    鄉○○村○○路段處，因另案通緝而為警查獲，扣得使用過
    含殘留甲基安非他命毒品無法完全析離之玻璃球吸食器（玻
    璃球管）1 個，並經其同意採尿送驗，結果呈甲基安非他命
    陽性反應，始查知上情。案經屏東縣政府警察局潮州分局報
    告臺灣屏東地方法院檢察署檢察官偵查起訴。
二、證據：被告於本院之自白、屏東縣政府警察局潮州分局毒品
    案件受檢人尿液採證編號姓名對照表、正修科技大學超微量
    研究科技中心尿液檢驗報告各1 紙、扣押筆錄、扣押物品目
    錄表、屏東縣政府警察局潮州分局毒品類初步檢驗給果報告
    表（其他：玻璃球管）、臺灣高等法院被告前案紀錄表。
三、本件被告業已認罪，經檢察官、被告於審判外達成協商之合
    意，其合意內容為：被告施用第二級毒品，願受有期徒刑6
    月，扣案之玻璃球吸食器壹個沒收銷燬之宣告。按甲基安非
    他命屬毒品危害防制條例第2 條第2 項第2 款所規定之第二
    級毒品，不得持有及施用，而被告前因施用毒品案件，經裁
    定送觀察勒戒後，認無繼續施用毒品傾向，於96年3 月15日
    執行完畢釋放，有臺灣高等法院被告前案紀錄表在卷可稽，
    被告於上開觀察勒戒執行完畢後，5 年內再為本件施用第二
    級毒品犯行，自應依法論罪科刑。核被告所為，係犯毒品危
    害防制條例第10條第2 項之施用第二級毒品罪。被告施用前
    之持有第二級毒品之低度行為，為其施用第二級毒品之高度
    行為所吸收，不另論罪。又被告有事實欄所列前揭犯罪前科
    紀錄，有臺灣高等法院被告前案紀錄表可稽，被告受有期徒
    刑之執行完畢，五年以內故意再犯本件有期徒刑以上之罪，
    構成累犯，應依刑法第47條第1 項規定加重其刑。另按查獲
    之第一、二級毒品及專供製造或施用第一、二級毒品之器具
    ，不問屬於犯人與否，均沒收銷燬之，毒品危害防制條例第
    18條第1 項前段定有明文，參諸法務部調查局93年11月16日
    調科壹字第09362396550 號函示意旨：「本局鑑驗毒品秤重
    主要係以傾倒，必要時亦會輔以刮杓刮取之方式，儘可能將
    原送驗包裝袋內毒品與包裝袋分離後各別秤重，所得之毒品
    重量稱為『淨重』，包裝袋重量則以『空包裝重』稱之。然
    無論依上述何種方式分離，原送驗包裝袋內均仍會有微量毒
    品成分殘留。處理毒品銷燬時，則將前段所述之毒品透明塑
    膠封緘袋全件銷燬，並無將毒品及包裝析離分別銷燬之情形
    。」，此為本院職務上已知之事實。本案查獲被告時一併查
    扣之甲基安非他命吸食器（玻璃球管）1 個，除經警初步檢
    驗呈甲基安非他命陽性反應，有警卷內所附屏東縣政府警察
    局潮州分局毒品類初步檢驗給果報告表（其他：玻璃球管）
    之檢驗照片及報告內容可稽外，該等吸食器既係被告所有供
    施用毒品甲基安非他命使用，而以將甲基安他命放入玻璃球
    吸食器內再點火燃燒之方式施用，應與包裝袋內裝入海洛因
    情形類似，亦即縱使玻璃球吸食器內之大多數毒品甲基安非
    他命已燒燃進入人體，但玻璃球吸食器內應仍會有極微量甲
    基安非他命殘留於管壁內而無法析離，故仍應整體視為查獲
    之第二級毒品甲基安非他命，依法均應宣告沒收銷燬。準此
    ，因上開協商合意並無刑事訴訟法第455 條之4 第1 項所列
    情形之一，檢察官聲請改依協商程序而為判決，且不論本件
    有無加重減輕事由，當事人均同意如主文之刑度，是本院爰
    不經言詞辯論，於協商合意範圍內為協商判決。
四、應適用之法條：刑事訴訟法第455 條之4 第2 項、第455 條
    之8 、第454 條第1 項，毒品危害防制條例第10條第2 項、
    第18條第1 項前段，刑法第11條、第47條第1 項、第41條第
    1 項前段。
五、本判決除有刑事訴訟法第455 條之4 第1 項第1 款、第2 款
    、第4 款、第6 款、第7 款所定情形之一，或違反同條第2
    項規定者外，不得上訴。
六、如有前項得上訴之情形者，得自判決送達之日起10日內，向
    本院提出上訴書狀，上訴於第二審法院。
本案經檢察官劉昀到庭執行職務。
中    華    民    國   100    年    9     月    30    日
                  刑事第二庭    法  官  黃紀錄
以上正本證明與原本無異。
如不服本判決應於收受判決後10日內向本院提出上訴書狀，並應
敘述具體理由；其未敘述上訴理由者，應於上訴期間屆滿後20日
內向本院補提理由書（均須按他造當事人之人數附繕本）「切勿
逕送上級法院」。
中    華    民    國   100    年    10    月    3     日
                                書記官  戴仲敏